臺灣高等法院花蓮分院刑事判決
上　訴　人
即　被　告　戊○○
　　　　　　　　　　現於臺灣花蓮監獄
選任辯護人　簡燦賢律師
上　訴　人
即　被　告　丙○○
　　　　　　　　　　現於臺灣監獄花蓮分監執行中
上　訴　人
即　被　告　乙○○
　　　　　　　　　　現於臺灣花蓮監獄
前列二人共同
指定辯護人　楊志航律師
上　訴　人
即　被　告　甲○○
　　　　　　　　　　現借提於臺灣花蓮監獄附設戒治所
選任辯護人　魏辰州律師
選任辯護人　張秉正律師
上列上訴人即被告因違反毒品危害防制條例案件，不服臺灣花蓮
地方法院93年度訴字第211號中華民國94年10月7日第1審判決（
起訴案號：臺灣花蓮地方法院檢察署93年度偵字第1923號、追加
起訴案號：94年度偵字第207號），提起上訴，判決後，經最高
法院發回更審，本院判決如下：
    主  文
上訴駁回。
    事  實
一、檢察官起訴被告乙○○多次從被告甲○○處購進海洛因以及
    安非他命之後出售，並且有2次夥同被告戊○○前往臺北向
    被告甲○○購進毒品，另外有1次則是委請知情的被告丙○○駕車到臺北取貨，因而起訴被告乙○○、戊○○共同販賣
    毒品罪，被告丙○○運輸毒品罪，追加起訴被告甲○○販賣
    毒品罪，被告乙○○承認犯行，其餘被告均否認，原審分別
    以乙○○、戊○○共同販賣毒品，判處無期徒刑，甲○○販
    賣毒品，判處無期徒刑，被告丙○○運輸第二級毒品，判處
    有期徒刑7年6月，被告分別提起上訴。
二、本案經本院審理結果，認第1審依上述罪名判處被告罪刑，
    認事用法及量刑均無不當，應予維持，並引用第1審判決書
    記載之事實、證據及理由如附件。除沒收物品更正如附表所
    示，被告丙○○屬於累犯，其中加重其刑不包含法定刑之無
    期徒刑，沒收之條文根據更正為毒品危害防制條例第19條第
    1項、扣押的現金應為561200元之外，另補充理由如下。
三、被告乙○○使用之電話號碼，經法務部調查局查扣的電話號
    碼除了0000000000號之外，還有0000000000、0000000000，
    有扣押物品清單附卷可參，從被告乙○○與被告甲○○通訊
    的監聽譯文（調查站卷頁76以下），被告乙○○是交叉著使
    用3支電話，而且都有在電話中談到毒品交易的價格、數量
    、交貨的地點等等有關買受毒品的事宜，足以認定查扣的3
    支電話確實都是被告乙○○所用以販入毒品並出售所用的工
    具。
四、被告戊○○有2次與被告乙○○前往臺北向甲○○購買毒品
    ，從被告戊○○隨同購買毒品的價值分別在30萬元以及35萬
    元之譜，數量則是第1次有海洛因70公克、第2次有海洛因4
    兩、安非他命6兩，其數量均甚多，而且到達現場向甲○○
    購買毒品時，戊○○都還留在現場，取得貨物之後，戊○○
    又跟著離開現場，回到花蓮。其中委請被告丙○○駕車運輸
    的那一次，還是頂著颱風，冒著公路落石的風險從花蓮到臺
    北取貨，而被告戊○○本身有施用毒品，在出發之前也知道
    是要與乙○○一同前往臺北取得乙○○用來出售的毒品，而
    被告戊○○與被告乙○○既不是夫妻，也不是男女朋友，足
    以認定被告戊○○與被告乙○○就販入毒品進而出售的意圖
    ，有共同之犯意聯絡，而被告戊○○也的確與乙○○共同從
    事販入毒品的構成要件行為，因此被告戊○○所犯也是共同
    販賣毒品罪。
五、被告丙○○對於運輸的物品是否知情，雖然一再否認，但是
    丙○○在颱風夜，冒著生命危險，開車搭載被告乙○○與戊○○一路從花蓮到臺北，轉到甲○○位於板橋市的住處取貨
    之後，迅速離開現場，一直到臺北縣華江橋下時，才停車，
    由乙○○把毒品藏放進丙○○所開車輛後車廂的喇叭箱內，
    被告丙○○雖然一直辯稱當時有拒絕被告乙○○把東西放到
    後行李箱內，也不知道物品是毒品，但是從在板橋市取得物
    品之後，一路上到達華江橋下，被告丙○○停下車輛，這4
    包海洛因以及6包安非他命一直都放在被告乙○○的手上，
    而丙○○並不是尋常的計程車司機，其本身也從86年間起就
    因為施用安非他命，或遭判處徒刑，或遭觀察勒戒，或送強
    制戒治，在本案犯前之92年10月7日才因為違反毒品危害防
    制條例罪，經判處有期徒刑3月確定，入監服刑出監，有臺
    灣高等法院被告全國前案紀錄表附卷可參，則被告丙○○對
    於毒品的認知絕不是尋常計程車司機的水準，被告丙○○辯
    稱不知道運送的物品中有毒品，顯不可採信。被告再聲請傳
    喚證人乙○○與黃友君以證明被告丙○○在被告乙○○把物
    品裝入行李箱時並不知情，本院認為這與被告之前的辯詞不
    同，而且縱然被告當時的確是在車旁與朋友談天，從被告丙○○開車搭載被告乙○○等人到臺北，乃至於取貨整個過程
    觀之，被告丙○○對於運送的物品是毒品應有明確的認知，
    已如前述，被告此項調查證據的聲請並無必要，爰駁回其聲
    請。
六、被告甲○○雖然一再否認她就是被告乙○○等人口中的「姊
    仔」、「鳳嬌」，因而辯稱並沒有出售毒品。但查被告甲○○在本院審理中坦承被告乙○○等人購買毒品的地點就是被
    告甲○○之兄長住處（本院卷頁141），而從被告甲○○所
    使用的電話號碼有0000000000、0000000000、0000000000等
    電話情形觀之，被告甲○○警覺性較高，不會固定使用一支
    電話聯繫毒品交易事宜，再從被告乙○○以電話0000000000
    號行動電話與0000000000聯繫匯款事宜時，先是綽號「姊仔
    」的告知會有一位綽號「阿達」者再以電話聯繫告知帳號，
    隨即就有綽號「阿達」者以電話通知被告乙○○帳號就是扣
    案李曉芬設於上海商業銀行的帳戶，有監聽譯文附卷可證（
    調查站卷頁79），凡此足證，被告乙○○接洽購買毒品的對
    象就是被告甲○○，被告甲○○否認，自不可採信。至於，
    被告甲○○所使用之上述電話，由於從監聽紀錄觀之，並不
    是只有被告一人使用，被告也一再否認上述電話，再從被告
    也是借用其兄住處交易毒品，可證被告有借用他人物品從事
    犯罪行為的情形，因此行動電話無法證明為被告所有，自無
    從宣告沒收。
七、從而，本案罪證明確，被告等人否認犯行提起上訴，均無理
    由，應予駁回。
據上論斷，應依刑事訴訟法第368條、第373條判決如主文。
本案經檢察官丁○○到庭執行職務。
中　　華　　民　　國　　96　　年　　5 　　月　　2　　日
                  刑事庭審判長法  官 謝志揚
                              法  官 林慶煙
                              法  官 賴淳良
以上正本證明與原本無異
如對本判決不服，應於送達後10日內，向本院提出上訴狀。其未
敘述理由者，並應於提出上訴狀後10日內向本院補提理由狀（須
附繕本）。
                              書記官 邱廣譽
中　　華　　民　　國　　96　　年　　5　 　月　　2　　日
附表一：
1、海洛因四包（淨重一四九．五七公克，包裝重七七公克）
2、安非他命六包（含袋重分別為三五．五公克、三四．九公克
   、三四．三公克、三五．五公克、三五．五公克、三四．三
   公克，含袋共重二一○公克）、安非他命一瓶（含瓶重十二
   ．一七公克）
附表二：
1、安非他命二包（含袋重分別為二．一公克、十三．二公克）
附表三：
1、海洛因二十包（淨重三三○．四六公克，包裝重二．七九公
   克）
2、安非他命六包（含袋重三六三．四九公克，淨重三六○．
   ○九公克，取○．一八公克鑑驗用鑿，餘三五九．九一公克
     ）
附表四：
1、行動電話含SIM卡二支（0000000000、0000000000號）
2、包裝安非他命及海洛因之包裝紙二張
附表五：
1、分裝袋一包
2、電子秤一個
3、海洛因研磨工具一組
附表六：
1、行動電話含SIM卡二支（門號0000000000、0000000000號）
2、電子秤一個
3、研磨缽一個
4、分裝袋一包
附錄    本判決論罪科刑法條：
毒品危害防制條例第4條：
製造、運輸、販賣第一級毒品者，處死刑或無期徒刑；處無期徒
刑者，得併科新臺幣一千萬元以下罰金。
製造、運輸、販賣第二級毒品者，處無期徒刑或七年以上有期徒
刑，得併科新臺幣七百萬元以下罰金。
製造、運輸、販賣第三級毒品者，處五年以上有期徒刑，得併科
新臺幣五百萬元以下罰金。
製造、運輸、販賣第四級毒品者，處三年以上十年以下有期徒刑
，得併科新臺幣三百萬元以下罰金。
製造、運輸、販賣專供製造或施用毒品之器具者，處一年以上七
年以下有期徒刑，得併科新臺幣一百萬元以下罰金。
前五項之未遂犯罰之。
